臺灣雲林地方法院刑事判決　　　　　　　 94年度訴字第176號
公　訴　人　台灣雲林地方法院檢察署檢察官
被　　　告　甲○○　男　38歲.
上列被告因毒品危害防制條例案件，經檢察官提起公訴（93年度
毒偵字第1620號、94年度毒偵字第206 號），被告於準備程序中
就被訴事實為有罪之陳述，受命法官於聽取當事人之意見後，本
院合議庭裁定改由受命法官獨任以簡式審判程序審理，判決如下
：
    主  文
甲○○連續施用第一級毒品，累犯，處有期徒刑壹年，扣案之海
洛因拾壹包（合計淨重壹點伍零公克，空包裝總重貳點肆肆公克
）沒收銷燬之，扣案之注射針筒支均沒收。
    事實及理由
壹、程序事項：
    被告甲○○所犯為死刑、無期徒刑、最輕本刑為3 年以上有
    期徒刑之罪或高等法院管轄第一審案件以外之案件，而於本
    院準備程序進行中，被告就被訴事實為有罪之陳述，經法官
    告知簡式審判程序之旨，並聽取公訴人、被告之意見後，經
    本院合議庭裁定由受命法官獨任進行簡式審判程序，合先敘
    明。
貳、實體事項：
  一、構成犯罪事實：
      甲○○前曾於民國86年間因違反肅清煙毒條例及麻醉藥品
      管理條例案件，經臺灣彰化地方法院於87年2 月25日，以
      87年度訴字第121 號，分別判處有期徒刑3 年3 月、7 月
      ，並定應執行刑為有期徒刑3 年8 月，經臺灣高等法院台
      中分院於87年5月6 日駁回上訴確定，甫於91年1月14日縮
      刑假釋期滿而視為執行完畢。又因施用毒品案件，經觀察
      、勒戒，認有繼續施用毒品之傾向，經送入戒治處所強制
      戒治期滿後，由臺灣彰化地方法院檢察署檢察官於92年11
      月29日予以釋放，並於92年12月22日，以92年度戒毒偵字
      第641 號為不起訴處分確定。再於93年3 月間因施用毒品
      案件，經臺灣彰化地方法院於93年6 月18日，以93年度訴
      字第556 號判處有期徒刑10月，並於93年7 月14日確定，
      現正因此毒品案件在監執行中。詎仍不思悔改，於前開強
      制戒治執行完畢釋放後5 年內又基於施用第一級毒品之概
      括犯意，自93年7 月15日上午某時起至93年11月11日止，
      在其為於彰化縣北斗鎮○○里○○路30號住處及彰化縣永
      靖鄉路邊等處，以將毒品海洛因摻水置入注射針筒內，再
      注射手臂血管之方式，連續施用第一級毒品海洛因多次。
      嗣先於93年8 月25日上午11時30分許，為警持搜索票，在
      其上址住處當場查獲，並扣得甲○○所有供注射海洛因用
      之注射針筒1 支，經其同意採集尿液送驗後，結果呈嗎啡
      陽性反應；後又於93年11月11日下午2 時10分許，在雲林
      縣西螺鎮新豐里新社272 號巷口，為警發覺形跡可疑，經
      攔檢而查獲，並扣得海洛因11包及其所有供注射海洛因用
      之注射針筒2 支，經甲○○同意採集尿液送驗後，結果仍
      呈嗎啡陽性反應，始悉上情。
  二、認定犯罪事實所憑之證據及理由：
      (一)被告甲○○坦承上揭犯罪事實。
      (二)彰化縣警察局北斗分局委託檢驗尿液代號與真實姓名對
        照認證單、彰化縣衛生局煙毒尿液檢驗成績書各1 份：
        證明被告於93年8 月25日所採集之尿液送驗後，結果呈
        嗎啡陽性反應（見彰化縣警察局北斗分局北警刑字第09
        30003885號卷第12、13頁）。
      (三)雲林縣警察局西螺分局查獲煙毒、麻管嫌犯尿液送檢真
        實姓名對照表、雲林縣衛生局煙毒尿液檢驗成績書各1
        份：證明被告於93年11月11日所採集之尿液送驗後，結
        果呈嗎啡陽性反應（見臺灣雲林地方法院檢察署93年度
        毒偵字第1620號卷第21、22頁）。
      (四)法務部調查局93年12月27日調科壹字第160002491 號鑑
        定通知書1 份：證明扣案白粉11包送驗後，確含有第一
        級第6 項毒品海洛因成分，合計淨重1.50公克，空包裝
        總重2.44公克（見臺灣雲林地方法院檢察署93年度毒偵
        字第1620號卷第25頁）。
      (五)臺灣彰化地方法院檢察署檢察官92 年度戒毒偵字第641
        號不起訴處分書1 份：證明被告前因施用毒品案件，經
        觀察、勒戒及強制戒治後，由檢察官為不起訴處分確定
        ，本件施用毒品案件確係前開強制戒治執行完畢釋放後
        5 年內再犯（見臺灣雲林地方法院檢察署94年度毒偵字
        第206號卷第9頁）。
      (六)第一級毒品海洛因11包（合計淨重1.50公克，空包裝總
        重2.44公克）、注射針筒3支扣案。
      (七)綜上所述，足認被告自白與事實相符，應可採信，事證
        明確，被告犯行應堪認定。
  三、論罪科刑之理由：
      (一)查海洛因，係毒品危害防制條例第2 條第2項第1款所定
        之第一級毒品。是核被告甲○○所為，係犯毒品危害防
        制條例第10條第1 項之施用第一級毒品罪。被告施用第
        一級毒品前後持有第一級毒品之低度行為應為施用第一
        級毒品之高度行為所吸收，不另論罪。被告先後多次施
        用第一級毒品之犯行，時間緊接，犯罪構成要件相同，
        顯係基於概括犯意反覆為之，為連續犯，應依刑法第56
        條規定以一罪論，並加重其刑。
      (二)被告前曾於86年間因違反肅清煙毒條例及麻醉藥品管理
        條例案件，經臺灣彰化地方法院於87年2 月25日，以87
        年度訴字第121 號，分別判處有期徒刑3 年3 月、7 月
        ，並定應執行刑為有期徒刑3 年8 月，經臺灣高等法院
        台中分院於87年5 月6 日駁回上訴確定，甫於91年1 月
        14日縮刑假釋期滿而視為執行完畢，有臺灣高等法院被
        告前案紀錄表1 份在卷可參，其於前開有期徒刑執行完
        畢後5 年內再犯本件有期徒刑以上之罪，為累犯，應依
        刑法第47條規定，加重其刑。
      (三)爰審酌被告前曾有違反肅清煙毒條例、麻醉藥品管理條
        例等前科，素行並非良好，又經送觀察、勒戒及強制戒
        治後，獲不起訴處分確定，亦曾因施用毒品案件經判處
        有期徒刑確定，現仍在監執行中，竟再犯本件之罪，顯
        無悔改之意，及其犯罪之目的單純、手段平和、所生危
        害非詎、犯罪後坦承犯行態度尚可，並考量施用毒品者
        均有相當程度之成癮性及心理依賴性，其犯罪心態與一
        般刑事犯罪之本質並不相同等一切情狀，量處如主文所
        示之刑。
      (四)扣案之第一級毒品海洛因11包（合計淨重1.50公克，空
        包裝總重2.44公克），應依毒品危害防制條例第18條第
        1 項前段規定，宣告沒收銷燬。扣案之注射針筒3 支均
        係供被告施用第一級毒品所用之物，且屬被告所有，業
        據被告供承在卷，應依刑法第38條第1 項第2 款規定，
        宣告沒收。
  四、適用之法律：
      (一)刑事訴訟法第273條之1第1 項、第299 條第1 項前段。
      (二)毒品危害防制條例第10條第1 項、第23條第2 項、第18
        條第1 項前段。
      (三)刑法第11條前段、第56條、第47條、第38條第1 項第2
        款。
本案經檢察官乙○○到庭執行職務。
中　　華　　民　　國　　94　　年　　5 　　月　　30　　日
                  刑事第五庭    法  官  廖淑華
以上正本證明與原本無異。
如不服本判決，應於判決收受後10日內，向本院提出上訴狀（須
附繕本）。
                                書記官  張菀純
中　　華　　民　　國　　94　　年　　5 　　月　　30　　日
附錄法條：毒品危害防制條例第10條
施用第一級毒品者，處 6 月以上 5 年以下有期徒刑。
施用第二級毒品者，處 3 年以下有期徒刑。
